臺灣高等法院臺中分院民事裁定　　　　　94年度訴易字第45號
原　　　告　丙○○
訴訟代理人　乙○○
被　　　告　丁○○
訴訟代理人　甲○○
上列當事人間因損害賠償事件，原告提起刑事附帶民事訴訟，經
本院刑事庭裁定移送（94年度附民字第169號），本院裁定如下：
    主  文
原告之訴及假執行之聲請均駁回。
訴訴訟費用由原告負擔。
    理  由
一、原告起訴主張：被告以鞭炮恐嚇被害人張蔡寶玉，並持打火
    機朝張蔡寶玉左前胸、左上臂毆打，致其受有左前胸、左上
    臂瘀腫傷，被告雖否認有上開傷害事實，惟被告之證人於原
    審均無法提出被告燃放鞭炮之引火器為打火機、線香或第三
    種器具，又因張蔡寶玉之驗傷單為瘀腫傷，若依證人所述係
    跌倒所致，而驗傷單上卻無擦傷之記載，則被告之傷害行為
    即須再調查。本件被告無故毆打張蔡寶玉成傷，復被屈辱產
    生鬱悶，於民國九十三年三月入院再檢查，而發現肺癌須住
    院治療，嗣於同年六月去世，被告對張蔡寶玉心靈上之折磨
    甚鉅，原告為被害人張蔡寶玉之夫，依法提起刑事附帶民事
    訴訟，請求被告賠償醫療費用新台幣（下同）五十萬四千六
    百二十三元、及喪葬費用五十萬元，爰聲明，求為判決：(一)
    被告應賠償原告一百萬四千六百二十三元，並自起訴狀繕本
    送達日起至清償日止，按年利率百分之五計算之利息。(二)請
    准供擔保宣告假執行。
二、被告則以：原告起訴被告傷害張蔡寶玉案件，業經鈞院刑事
    庭判決無罪確定，足證被告無犯傷害罪事實，故原告對被告
    提起傷害案件附帶民事訴訟請求損害賠償，於法未合，爰聲
    明，求為判決：原告之訴及假執行之聲請均駁回。
三、按刑事訴訟諭知無罪、免訴或不受理之判決者，應以判決駁
    回原告之訴。刑事訴訟法第五百零三條第一項前段定有明文
    。上開情形，未以判決駁回原告之訴，而誤以裁定移送民事
    庭，其訴之不合法，不因移送民事庭而受影響，受移送之民
    事庭應認原告之訴為不合法，以裁定駁回之。又裁判上一罪
    關係，雖未於判決主文為無罪之諭知，惟實質上與諭知無罪
    有同一效力，刑事法院仍應駁回該附帶民事訴訟，若誤以裁
    定移送民事法院，民事法院亦應以裁定駁回之（最高法院六
    十六年台上字第一○九四號判例參照）。
四、經查：被害人張蔡寶玉以被告基於傷害之犯意，持打火機朝
    其左前胸、左上臂毆打，致其受有左前胸、左上臂瘀腫傷等
    傷害部分，業據本院刑事庭認定係張蔡寶玉自行跌倒、及左
    側肩膀撞及鋁門所致，並無其他積極證據，足以證明被告有
    傷害張蔡寶玉之行為，而以不能證明被告犯有本件傷害罪，
    本應為無罪之諭知，惟公訴人因認被告此部分傷害行為，與
    被告另犯恐嚇郭鴛鴦等人之恐嚇犯行有牽連犯裁判上一罪之
    關係，故不另為無罪之判決等情，業據本院調閱本院九十四
    年度上易字第六五三號刑事全卷查明屬實。揆諸上揭判例要
    旨，本院刑事庭雖未駁回本件附帶民事訴訟，而以裁定移送
    民事庭，依法仍應以裁定駁回原告之訴。
五、據上論結，本件原告之訴為不合法，依民事訴訟法第二百四
    十九條第一項第六款、第七十八條、第九十五條，裁定如主
    文。
中　　華　　民　　國　　94　　年　　10　　月　　 4　　日
                    民事第四庭審判長法　官  黃斐君
                                    法　官  陳蘇宗
                                    法　官  張浴美
以上正本係照原本作成。
不得抗告。
                                    書記官  謝雅惠
中　　華　　民　　國　　94　　年　　10　　月　　5 　　日
                                        　　　　　　　Ｂ
